臺灣臺中地方法院刑事判決
110年度交易字第1459號
公  訴  人  臺灣臺中地方檢察署檢察官
被      告  陳榮昌



上列被告因公共危險案件，經檢察官提起公訴（110年度偵字第2
5891號），本院判決如下： 
    主    文
陳榮昌駕駛動力交通工具而吐氣所含酒精濃度達每公升零點二五
毫克以上，累犯，處有期徒刑柒月。
    犯罪事實
一、陳榮昌於民國110年7月4日22時許，在其臺中市○○區○○路000
    號住處飲用啤酒，至翌日上午，其吐氣所含酒精濃度仍達每
    公升0.25毫克以上，仍騎乘牌照號碼NBJ-0238號重型機車上
    路。嗣於110年7月5日8時50分許，行經臺中市○○區○○路00○0
    號前，與洪俊基所駕駛自小貨車發生交通事故(未致他人受
    傷)。經警據報前往處理，將陳榮昌送醫治療後，對陳榮昌
    施以吐氣酒精濃度檢測，於同日10時9分許測得其吐氣所含
    酒精濃度為每公升0.44毫克，始查悉上情。
二、案經臺中市政府警察局大甲分局報告臺灣臺中地方檢察署檢
     察官偵查起訴。
    理    由
一、本案以下所引用具傳聞證據性質之供述證據，被告陳榮昌、
     檢察官於本院言詞辯論終結前均未再爭執其證據能力，且
    本 院審酌前開證據作成時之情況及證據取得過程等節，並
    無非 出於任意性、不正取供或其他違法不當情事，且客觀
    上亦無 顯不可信之情況，復經本院於審判期日就上開證據
    依法進行 調查、辯論，是依刑事訴訟法第159條之5規定，
    均有證據能 力。
二、本案以下所引用卷內之當事人酒精測定紀錄表、臺中市政府
     警察局舉發違反道路交通管理事件通知單、道路交通事故
    照 片等非供述證據性質之證據資料，均無違反法定程序取
    得之 情形，依刑事訴訟法第158條之4規定之反面解釋，均
    應有證 據能力。
貳、認定犯罪事實所憑之證據及理由：
    上揭犯罪事實，業據被告陳榮昌於警詢、偵訊時及本院審理
    時坦承不諱（見偵卷第30至32頁、第99至100頁；本院卷第2
    8頁），核與證人洪俊基於警詢證述交通事故情節（見偵卷
    第25至27頁）相符，且有⑴酒精測定紀錄表（見偵卷第35頁
    ）、臺中市政府警察局舉發違反道路交通管理事件通知單影
    本（見偵卷第63頁）；⑵臺中市政府警察局大甲分局道路交
    通事故現場圖（見偵卷第41頁）、道路交通事故調查報告表
    (一)(二)（見偵卷第43至45頁）、道路交通事故照片（見偵
    卷第53至61頁）；⑶光田醫療社團法人光田綜合醫院診斷證
    明書（見偵卷第39頁）、員警職務報告（見偵卷第23頁）附
    卷可稽，被告之自白確與事實相符。被告騎乘機車於上開時
    、地肇事後，經警測得其吐氣中酒精濃度達每公升0.44毫克
    ，已逾每公升0.25毫克以上，本案事證明確，被告犯行堪予
    認定，應依法論科。
叁、論罪科刑之理由：
一、核被告陳榮昌所為，係犯刑法第185條之3第1項第1款之駕駛
    動力交通工具而吐氣所含酒精濃度達每公升0.25毫克以上罪
    。
二、被告前因公共危險案件，經本院以109年度沙交簡字第1053
    號判決判處有期徒刑5月確定，復因公共危險案件，經本院
    以109年度沙交簡字第1135號判決判處有期徒刑5月確定。上
    開兩案經本院以110年聲字第484號裁定應執行有期徒刑8月
    ，於110年3月31日以易科罰金執行完畢等情，有臺灣高等法
    院被告前案紀錄表在卷可按，其於受有期徒刑執行完畢後5
    年內，故意再犯本案有期徒刑以上之罪，為累犯。依被告本
    案犯罪情節觀之，並無應量處最低法定刑，否則有違罪刑相
    當原則，暨有因無法適用刑法第59條酌量減輕其刑之規定，
    致其人身自由遭受過苛侵害之情形，自無司法院大法官會議
    釋字第775號解釋之適用，爰依刑法第47條第1項規定，加重
    其刑。 
三、爰審酌被告：⑴前已有公共危險案件犯罪紀錄，有臺灣高等 
    法院被告前案紀錄表附卷可稽，本件為第5次觸犯公共危險
    案件；⑵飲酒後枉顧公眾交通安全，貿然駕駛動力交通工具
    ，危害行車安全非淺，且已肇致事故；⑶犯後承認犯行，態
    度尚可；⑷於審理時自學歷、家庭成員、經濟狀況等情，兼
    衡其本次駕駛動力交通工具種類及所測得吐氣酒精濃度值等
    一切情狀，量處如主文所示之刑。被告騎乘之機車，業據被
    告於警詢坦認為其所有，且有車籍資料在卷可考，可認係刑
    法第38條第2項前段所規定供犯罪所用之物而屬於犯罪行為
    人者，然審酌若宣告沒收該機車，相較被告犯罪情節，實屬
    過苛，爰依刑法第38條之2第2項規定，不予宣告沒收，附此
    敘明。
據上論斷，應依刑事訴訟法第299條第1項前段，刑法第185條之3
第1項第1款、第47條第1項，刑法施行法第1條之1第1項，判決如
主文。
本案經檢察官黃怡華提起公訴，檢察官張添興到庭執行職務。
中　　華　　民　　國　　110 　年　　12　　月　　8 　　日
                  刑事第十三庭  法  官  林德鑫
以上正本證明與原本無異。
如不服本判決應於收受判決後20日內向本院提出上訴書狀，並應
敘述具體理由；其未敘述上訴理由者，應於上訴期間屆滿後20日
內向本院補提理由書（均須按他造當事人之人數附繕本）「切勿
逕送上級法院」。
                                書記官  劉家汝
中　　華　　民　　國　　110 　年　　12　　月　　9 　　日
附錄本案所犯法條全文
中華民國刑法第185條之3
駕駛動力交通工具而有下列情形之一者，處二年以下有期徒刑，
得併科二十萬元以下罰金：
一、吐氣所含酒精濃度達每公升零點二五毫克或血液中酒精濃度
    達百分之零點零五以上。
二、有前款以外之其他情事足認服用酒類或其他相類之物，致不
    能安全駕駛。
三、服用毒品、麻醉藥品或其他相類之物，致不能安全駕駛。
因而致人於死者，處三年以上十年以下有期徒刑；致重傷者，處
一年以上七年以下有期徒刑。
曾犯本條或陸海空軍刑法第五十四條之罪，經有罪判決確定或經
緩起訴處分確定，於五年內再犯第一項之罪因而致人於死者，處
無期徒刑或五年以上有期徒刑；致重傷者，處三年以上十年以下
有期徒刑。